# 关于采购赠品及促销费的核算问题

提问人：15636159737 时间：2023-08-03 10:42:35
陈版主您好，各位同事大家好，我在工作中遇到两个实务问题在具体实务操作上存在一些疑惑，也和同事有不同意见。想和陈版主，也和大家探讨一下。背景：公司为零售企业，针对部分产品会产生一些促销活动，供应商也会随货提供一些赠品供促销活动使用。
问题问题 1 ：：
公司采购产品，随货赠送了一部分赠品，赠品与产品不同，开发票都在一张发票上，采购的产品发票上按原价列示，赠品金额和税额一正一负分两行列式。例如：发票上共两项，产品A，数量 1000 ，含税单价 100 ，含税金额100000 ；赠品B，数量 4 ，含税单价 25 ，含税金额为 100 及-100，合计金额为 0 ；发票总金额为 100000 。通常情况下，公司单独采购促销赠品不做入库，业务部门单独管理。但本次赠品由于是供应商提供，且开具发票，因此需要反映在财务账面。我想请问，这部分赠品如何核算，是否需要和采购产品共同摊销订单总金额，还是按照发票金额入账，赠品金额为 0 ，领用出库时销售费用也为 09 。具体有哪些指南、解释或者案例能参考的嘛？
分摊入账：
产品A：100000/（100000+100）*100000=99900.1
赠品B：100000/（100000+100）*100=99.9
按发票金额入账：
产品A： 100000
赠品B： 0
问题问题 2 ：：
公司日常做的一些促销活动，供应商会为我们提供一些支持。例如端午节公司开展活动，共花费 150 万，全部入销售费用-宣传费明细核算，供应商会提供部分支持，我们会向供应商开票，项目是促销服务费，金额63.6万，入其他收入科目核算，这部分收入不会真正打款，会转成货款，供采购使用，同时不结转其他业务成本。
核算分录：（ 1 ）使用时：借：销售费用-宣传费 150 万，贷：银行存款 150 万（ 2 ）开票时：借：其他应收款 63.6万，贷：其他业务收入 60 万，销项税3.6万；
（ 3 ）转货款采购时：借：预付账款 63.6万，贷：其他应收款 63.6万。
考虑到公司收入成本不匹配，想调整核算方法，我们考虑按照开票同等金额确认成本，确认成本同时冲减费用，不知道这样是否合适呢？
核算分录：（ 1 ）使用时：借：销售费用-宣传费 150 万，贷：银行存款 150 万（ 2 ）开票时：借：其他应收款 63.6万，贷：其他业务收入 60 万，销项税3.6万；
（ 3 ）同时确认成本冲减费用：借：销售费用-宣传费- 63.6万，借：其他业务成本 63.6万。

回答人：chenyiwei
1 、应采用第一种方式（分摊入账），除非赠品被分摊到的发票金额显著微小。
2 、此类供应商承担本企业主办的促销活动的部分支出，在收到供应商款项时（或者获得抵扣未来采购货款的权利时），应作为采购折扣冲减营业成本处理，不建议冲减销售费用或者确认为收入。